# 求助陈版及各位大神：关联企业劳务派遣的会计处理

提问人：15397916951 时间：2023-06-21 09:01:30
业务背景：①组织架构：公司A是公司B的最终控制方（100%），公司A在境内，公司B在境外，公司A与公司B均非劳务派遣公司。
②劳务关系：员工C（管理人员）与公司A签订劳务合同，但实际前往公司B任职。
③费用承担：公司B与公司A定期结算，公司B向公司A支付劳务费用（包括员工C的工资、社保等），公司A每月定期向员工C支付薪酬费用。
求助：公司A与公司B的账务处理方式，公司A与公司B的费用结算应该冲减费用还是计入其他业务收入？
目前理解的账务处理方式：
一、公司B的账务处理过程：
1 、计提劳务费用时
借：劳务费
贷：应付职工薪酬——工资、社保等
贷：应付账款——公司A（服务费用）
2 、与公司A结算时
借：应付职工薪酬——工资、社保等
贷：应付账款——公司A
借：应付账款——公司A
贷：银行存款
二、公司A的账务处理过程：
1 、计提和支付员工C的薪酬时
借：管理费用
贷：应付职工薪酬——工资、社保等
借：应付职工薪酬——工资、社保等
贷：银行存款
2 、与公司B结算时
借：应收账款
贷：管理费用/其他业务收入？
借：银行存款
贷：应收账款

回答人：chenyiwei
C虽然与A签订劳动合同，但实际在B任职，故应在B确认职工薪酬费用（而不是劳务费），与B确认的“应付职工薪酬”相对应、
A按照代收代付处理，支付C的薪酬通过与B的往来科目核算。A不确认收入和成本。如有差额，在管理费用中调整。